【裁判字號】    97,再易,24
【裁判日期】    980424
【裁判案由】    再審之訴
【裁判全文】
臺灣板橋地方法院民事裁定              97年度再易字第24號
再審原告    乙○○
再審被告    甲○○
上列當事人間請求遷讓房屋事件，再審原告對於中華民國九十七
年五月二十八日本院97年度簡上字第29號確定判決提起再審之訴
，本院裁定如下：
    主  文
再審之訴駁回。
再審訴訟費用由再審原告負擔。
    理  由
一、按提起再審之訴應於30日之不變期間內提起；前項期間自判
    決確定時起算，判決於送達前確定者，自送達時起算；其再
    審之理由發生或知悉在後者，均自知悉時起算，民事訴訟法
    第500條第1項、第2 項前段分別定有明文。查本院97年度簡
    上字第29號民事判決係於民國97年5月28日確定，而於97年6
    月14日送達於再審原告收受，業經本院依職權調閱上開確定
    判決民事卷宗查明無誤，並有送達證書附於該卷內可稽，再
    審原告嗣後於97年7 月2 日提起本件再審之訴，並未逾前開
    30日之不變期間，合先敘明。
二、再審原告主張：(一)、再審被告於訴訟中提出之租賃房屋契約
    書，其訂定日期係自92年10月20日起至95年5 月19日止，惟
    依再審被告於本院93年度重簡字第97號遷讓房屋案件之起訴
    狀內自承略以：再審原告與再審被告間於92年12月22日之前
    ，並未簽訂租賃契約等語，足證再審被告提出之租賃房屋契
    約書應屬不實。(二)、原確定判決之理由，認定系爭租約應自
    92年10月20日起算，顯有錯誤，應以臺北縣三重地政事務所
    通知函之日期即92年12月3 日為租約起算日。再審原告應給
    付再審被告之租金中，應扣除每月2,000 元之停車位租金。
    再審原告已給付再審被告之押租金所生之利息，亦應用以抵
    扣再審原告所欠之租金。(三)、再審被告自95年5 月22日起即
    更換系爭租賃房屋之門鎖，禁止再審原告進入，再審原告自
    該日起既無法進入系爭租賃房屋內，應無庸繼續給付租金等
    語。並聲明求為判決：本院97年度簡上字第29號請求遷讓房
    屋案件應予廢棄。
三、按對於確定終局判決有為判決基礎之證物係偽造或變造者，
    以宣告有罪之判決或處罰鍰之裁定已確定，或因證據不足以
    外之理由，而不能為有罪之確定判決或罰鍰之確定裁定者為
    限，當事人始得以再審之訴聲明不服，民事訴訟法第496 條
    第1 項第9 款、第2 項亦定有明文。而本件再審原告提起再
    審之訴，理由之一雖泛稱兩造間於92年12月22日前，並未簽
    訂租賃契約，再審被告於原訴訟中提出之租賃契約書應為不
    實在云云。惟再審原告並未主張且證明有已經宣告有罪之判
    決或處罰鍰之裁定已確定，或有因證據不足以外之理由，而
    不能為有罪之確定判決或罰鍰之確定裁定，揆諸上開法條規
    定，再審原告自不得據此提起本件再審之訴。
四、次按提起再審之訴，應表明再審理由及關於再審理由並遵守
    不變期間之證據。再審之訴不合法者，法院應以裁定駁回之
    ，民事訴訟法第501 條第1 項第4 款、第502 條第1 項分別
    定有明文可參。而按所謂表明再審理由，則必須指明確定判
    決有如何合於法定再審事由之具體情事始為相當，倘僅泛言
    有何條款之再審事由，而無具體情事者，仍難謂已合法表明
    再審事由。又提起再審之訴未表明再審理由者，其訴為不合
    法，毋庸命其補正，逕以裁定駁回之（最高法院61年臺再字
    第137 號、73年臺聲字第377 號、70年臺再字第35號判例意
    旨參照）。本件再審原告請求再審之理由，雖另泛言稱：本
    件租賃期限應自92年12月3 日起算，另原審租金之計算方式
    有誤，再審原告無法進入系爭房屋時應無須支付租金云云，
    然上開理由中，均未發現再審原告就原確定判決有如何合於
    法定再審事由之具體情事予以指明，亦未見再審原告指出原
    確定判決究符合民事訴訟法何條款之再審事由，自難認其所
    提出之請求再審書狀內上述主張，已依民事訴訟法第501 條
    第1 項第4 款規定表明再審理由，揆諸首開說明，顯難認其
    此部分再審之訴為合法，且毋庸命其補正，應由本院逕以裁
    定駁回之。
五、綜上所述，本件再審原告提起本件再審之訴，均與法不合。
    爰依民事訴訟法第502 條第1 項、第95條、第78條，裁定如
    主文。
中    華    民    國    98    年    4     月    24    日
                  民事第三庭   審判長   朱耀平
                               法  官   陳映如
                               法  官   邱育佩
以上正本係照原本作成。
本件不得抗告。
中    華    民    國    98    年    4     月    24    日
                               書記官   彭麗紅


司法院資訊處製作；財團法人民間司法改革基金會備份。
